Inventaris van het archief van W. Drees [levensjaren 1886-1988] en enkele familieleden, (1853) 1900-2000 (2002)
Nationaal Archief, Den Haag
- WILLEM DREES (1886-1988), A.
  - OPENBAAR LEVEN, A.1.
    - Ondergronds politicus en verzetsman, 1940-1945, A.1.8.
      - Nasleep van de bezetting, A.1.8.8.
        - Overige zaken, A.1.8.8.5.
          - Tekst van de antwoorden van J. Linthorst Homan tijdens het proces tegen A. Seyss Inquart, betreffende de behandeling van gijzelaars in St.-Michielsgestel en Haaren., ca. 1946; 586; 1 stuk
          - Aantekeningen betreffende de bezettingstijd., 1946, 1955, 1958 en z.d.; 587; 1 omslag
          - Stukken betreffende zijn medewerking aan een voorfilm bij de Franse speelfilm 'Les Clandestins' in het kader van een inzamelingsactie voor herstellingsoorden voor oud-illegale werkers., 1948; 588; 5 stukken
          - 'Wat deed Koos Vorrink, De klare taal der feiten', brochure betreffende de activiteiten van Koos Vorrink gedurende de bezettingstijd, met een voorwoord van Drees, gedrukt., 1948; 589; 1 katern
          - Tekst van een vraaggesprek met een medewerker van het Rijksinstituut voor Oorlogsdocumentatie over de houding van H. Colijn in de bezettingstijd, getypt., 1950; 590; 1 stuk
          - Verslag van een gesprek met H. Daalder over de Arbeiderspers, het Parool en de socialistische beweging in de bezettingstijd, getypt., 1955; 591; 1 stuk
          - Nota's van L. de Jong, chef van het Rijksinstituut voor Oorlogsdocumentatie, betreffende het Groot Burger Comité en de contacten tussen bezet gebied en de regering in Londen via de zgn. 'Weg A' of 'Zwitserse weg', getypt., 1958; 592; 2 stukken
          - Nota van A.J. van der Leeuw, medewerker van het Rijksinstituut voor Oorlogsdocumentatie, betreffende de contacten van de directeur van NV De Arbeiderspers, IJ.G. van der Veen, met de Duitse autoriteiten in juli 1940, met bijlagen., 1958; 593
          - 'Memoires van mr. L. Einthoven', voorpublicatie in een artikelenserie verschenen in 'Elseviers Weekblad', voornamelijk betreffende het begin van de bezettingstijd en de Nederlandse Unie, fotokopieën., 1969; 594; 1 omslag
          - Knipsels van interviews met Drees en artikelen van zijn hand naar aanleiding van de vijfentwintigjarige herdenking van de bevrijding., 1970; 595; 1 omslag
          - Stukken betreffende zijn ingezonden brief in 'NRC/Handelsblad' over zijn bezwaren tegen wetsontwerp Medetelling van verzetstijd voor pensioen, met bijlage., 1978, 1983; 596
          - Stukken betreffende zijn medewerking aan de inzamelingsactie voor een Nederlands monument in het voormalige concentratiekamp Mauthausen., 1985-1987; 597; 1 omslag
    - Minister van Sociale Zaken, 1945-1948, A.1.9.
      - Kabinetsformaties 1945, 1946, A.1.9.1.
        Zie ook inv.nr. 1089.
        - Stukken betreffende de kabinetsformatie van 1945., 1945, 1947-1952; 598-601; 4 omslagen
          Zie ook Drees' dagboekaantekeningen uit mei 1945 (inv.nrs. 529-530).
          - Nota's, brieven, aantekeningen e.d., met enkele latere stukken, 1945, 1947-1950, 598
          - Afschriften van de aan de koningin uitgebrachte adviezen, met begeleidende brieven, 1945, 599
          - Ingekomen gelukwensen bij zijn benoeming tot kabinetsformateur, 1945, 600
          - Knipsels, 1945, 1949, 1952, 601
        - Stukken en knipsels betreffende de kabinetsformatie van 1946., (1945) 1946, 1947; 602; 1 omslag
      - Ministerschap algemeen, A.1.9.2.
        - Extract uit het Koninklijk Besluit van 24 juni 1945, nr. 1, houdende zijn benoeming tot minister van Sociale Zaken, met begeleidende brief., 603; 2 stukken
        - Ingekomen brieven en kaarten met gelukwensen bij zijn benoeming tot minister van Sociale Zaken., 1945; 604; 1 omslag
        - Uittreksel uit het proces-verbaal van beëdiging als minister van Sociale Zaken, met begeleidende brief., 1945; 605; 2 stukken
        - Ingekomen brief van L.A. Kesper, secretaris-generaal van het ministerie van Binnenlandse Zaken, betreffende de ontslagneming van Drees als lid van de Tweede Kamer en als parlementsstenograaf., 1945; 606; 1 stuk
          Zie ook inv.nr. 249.
        - Teksten van enkele van zijn redevoeringen in vergaderingen van de Tweede Kamer, fotokopieën., 1945-1948; 607; 1 omslag
        - Ingekomen aantekeningen van R.P. van den Helm met overzicht van het optreden van Drees in de Eerste en Tweede Kamer in de periode november 1945 - juni 1948., (ca. 1970); 608; 1 omslag
        - Correspondentie met buitenlandse ministers, diplomaten en andere functionarissen., 1945-1948; 609; 1 omslag
        - Knipsels betreffende het regeringsbeleid in het algemeen., 1945-1948; 610; 1 omslag
        - Ingekomen documentatie en knipsels betreffende de resultaten van diverse opinieonderzoeken., 1945-1948; 611; 1 omslag
        - Aantekeningen over verschillende onderwerpen, gemaakt gedurende zijn ministerschap van Sociale Zaken., 1945-1948; 612; 1 omslag
        - Extract uit het Koninklijk Besluit van 2 juli 1946, nr.1, houdende weigering van zijn verzoek om ontslag als minister van Sociale Zaken., 613; 1 stuk
        - Ingekomen missive van het Kabinet der Koningin met de uitnodiging voor een audiëntie bij koningin Wilhelmina., 1946; 614; 1 stuk
        - Notitie betreffende een uitspraak van kardinaal de Jong, de pauselijke internuntius, betreffende de samenwerking tussen de Katholieke Volkspartij en de Partij van de Arbeid., 1947; 615; 2 stukken
        - Programma's van door hem bijgewoonde manifestaties en plechtigheden., 1947, 1948; 616; 3 stukken
        - Overzicht van de schriftelijk ingediende vragen en de daarop gegeven antwoorden op de persconferentie van de minister van Sociale Zaken in hotel De Wittebrug te Den Haag op 1 juni 1948, met lijst van aangemelde journalisten., 1948 juni; 617; 2 stukken
      - Beheer van het departement van Sociale Zaken, A.1.9.3.
        - Processen-verbaal van overgave en overname van het beheer van het departement van Sociale Zaken., 1945, 1948; 618; 2 stukken
        - Beschikking van de minister van Sociale Zaken inzake de delegatie van bevoegdheid tot ondertekening van stukken van zijn ministerie, afschrift., 1945; 619; 1 stuk
        - Notulen van de chefsvergadering op het ministerie van Sociale Zaken., 1945; 620; 1 stuk
        - Verslagen van de verrichtingen van het ministerie van Sociale Zaken over de jaren 1945-1948, gedrukt., 1946-1950; 621-624; 4 delen
          - Verslagen over het tweede halfjaar van 1945 (1946), 621
          - Verslag over 1946 (1947), 622
          - Verslag over 1947 (1948), 623
          - Verslag over 1948 (1950), 624
        - Overzichten van het aantal ambtenaren van het ministerie van Sociale Zaken per januari 1946 en van de uitbetaalde bedragen aan salarissen over die maand., 625; 2 stukken
      - Directe oorlogsgevolgen, A.1.9.4.
        - Verslag van een vergadering van vertegenwoordigers van de vakverenigingen te Meppel en een vertegenwoordiger van het Militair Gezag over het herstel van de infrastructuur en de aanvoer van goederen in Meppel en omgeving., 1945 juni 18; 626; 1 stuk
        - Nota van ir. Louwes betreffende de voedselpositie van Nederland., 1945; 627; 1 stuk
        - Nota van C. Banning betreffende voedselnood en volksgezondheid en de sterfte door ondervoeding in het westen van Nederland gedurende het eerste halfjaar van 1945, met zes statistieken, afschrift., 628; 1 omslag
        - Uittreksel uit het rapport van de missie-Boon in de door de Russische legers bezette gebieden ter opsporing van vermiste Nederlanders., ca. 1945; 629; 1 stuk
        - Stukken betreffende de organisatie van de hulpverlening en de financiële ondersteuning van oorlogsslachtoffers., 1945, 1946; 630; 4 stukken
        - Ingekomen brieven van het Haagse Bureau van het Rijksinstituut voor Oorlogsdocumentatie inzake de opsporing van vermiste Nederlanders in Duitsland., 1946; 631; 2 stukken
        - Rapport uitgebracht aan de minister van Sociale Zaken over moeilijkheden bij de reorganisatie van de opsporing van vermisten in Duitsland, getypt., 1948; 632; 1 deel
      - Sociaal-economisch beleid, A.1.9.5.
        - Overzichten van belangrijke zaken in behandeling bij het ministerie van Sociale Zaken., 1945; 633; 2 stukken
        - Stukken betreffende de instelling, organisatie en taken van de Stichting van de Arbeid., 1945, 1946; 634; 1 omslag
          Bevat een nota van D.U. Stikker uit de bezettingstijd.
        - Stukken betreffende stakingen in de havens van Rotterdam en Amsterdam en de rol van de Eenheids Vakcentrale., 1945-1948; 635; 1 omslag
        - Stukken betreffende de reorganisatie van de sociale verzekering., (1945) 1947, 1948; 636; 1 omslag
          Zie ook inv.nr. 832.
        - Stukken betreffende steun- en wachtgeldregelingen voor werklozen., 1945-1947; 637; 1 omslag
        - Ontwerp-besluit tot vaststelling van het Buitengewoon Besluit Arbeidsverhoudingen, met latere knipsels., 1945, 1947, 1955; 638; 3 stukken
        - Stukken betreffende de volksgezondheid., 1945-1947 (1957); 639; 1 omslag
        - Stukken betreffende de instelling van het Centraal Planbureau., 1945, 1946; 640; 1 omslag
        - Stukken betreffende het loon- en prijsbeleid en het consumentenkrediet., 1945-1947; 641; 1 omslag
        - Stukken betreffende de Publiekrechtelijke Bedrijfsorganisatie., 1945-1948 (1950); 642; 1 omslag
        - Documentatie betreffende de Publiekrechtelijke Bedrijfsorganisatie., 1945-1949; 643-653; 11 katernen
          - 'Voorontwerp van wet op de Bedrijfschappen', opgesteld door de minister van Handel en Nijverheid H. Vos, gedrukt, 1945, 643
          - 'Overheid en bedrijfsleven, enige beschouwingen over het voorontwerp op de bedrijfschappen', door mr.dr. E. Brongersma, gedrukt, ca. 1946, 644
          - 'Proeven van een ontwerp van wet op de bedrijfschappen en den Sociaal-Economischen Raad', uitgegeven door het Centrum voor Staatkundige Vorming, Utrecht, gedrukt, 1946, 645
          - 'Wetsontwerp Publiekrechtelijke Bedrijfsorganisatie, samenvatting en commentaar van het "Comité Burgerrecht" te Amsterdam', gedrukt, z.d., 646
          - 'De bedrijfsorganisatie als structuurverschijnsel, een bedrijfseconomische benadering', inaugurele rede van P. Kuin, gedrukt, 1947, 647
          - 'Rapport inzake het vraagstuk der bedrijfsorganisatie door de Commissie inzake Sociaal-economische aangelegenheden uitgebracht aan het Centraal Comité van Antirevolutionaire Kiesverenigingen', gedrukt, 1947, 648
          - 'Het CNV over het wetsontwerp Publiekrechtelijke Bedrijfsorganisatie', gedrukt, 1948, 649
          - 'Rapport van de Commissie Publiekrechtelijke Bedrijfsorganisatie van het Nederlands Verbond van Vakverenigingen', gedrukt, 1948, 650
          - 'Economische democratie, medezeggenschap, Publiekrechtelijke Bedrijfsorganisatie', uitgegeven door de Landelijke Raad van de Eenheids Vak Centrale, gedrukt, 1948, 651
          - 'Enkele opmerkingen over het ontwerp van wet op de bedrijfsorganisatie' door W.F. de Gaay Fortman, overdruk uit het 'Sociaal Maandblad', nummer 9, jaargang 4, 1949, 652
          - 'Publiekrechtelijke Bedrijfsorganisatie' door A.C. Josephus Jitta, hoogleraar aan de Technische Hogeschool te Delft, uitgegeven door het Comité ter bestudering van ordeningsvraagstukken, gedrukt, 1949, 653
        - Afschriften van door hem opgestelde nota's, perscommuniqués en officiële verklaringen over verschillende zaken op sociaal-economisch gebied, getypt., 1946, 1947; 654; 1 omslag
        - Verslag van het op 20 november 1946 te Utrecht gehouden Congres van den Arbeid, gedrukt., 655; 1 deel
        - Verslag van het Derde Congres voor Sociale Verzekering op 26 en 27 juni 1946 te Amsterdam, gedrukt., 656; 1 deel
          De pagina's 11-16 ontbreken.
        - Stukken betreffende de totstandkoming en de parlementaire behandeling van de Noodregeling Ouderdomsverzekering, met enkele knipsels., 1946, 1947 (1948); 657; 1 omslag
        - Ingekomen dankbetuigingen diverse personen en organisaties voor de totstandkoming van de Noodregeling Ouderdomsvoorziening en de Algemene Ouderdoms Wet (AOW)., 1946-1985 en z.d.; 1344; 1 pak
        - Stukken betreffende de verlening van de titel 'Vader der Ouden van Dagen' aan Drees door de Algemeene Bond van Ouden van Dagen in verband met de totstandkoming van de Noodregeling Ouderdomsvoorziening., 1947 april; 658; 1 omslag
        - Propaganda-affiche uitgegeven door de PvdA ter gelegenheid van de inwerkingtreding van de Noodregeling Ouderdomsvoorziening op 1 oktober 1947., 1690; 1 stuk
          Was oorspronkelijk inv.nr. 659.
        - Nota van de Commissaris belast met het toezicht op de Ziekenfondsen aan de Commissie van Advies voor het Ziekenfondswezen betreffende de toekomstige ontwikkelingen van de ziekenfondsverzekering, afschrift., 1947; 660; 1 stuk
        - Overzichten van door de minister van Sociale Zaken gecontrasigneerde Staatsbladen en uitgevaardigde beschikkingen over de periode juli 1945 - juni 1947, alsmede overzichten van de werkzaamheden van het Rijksarbeidsbureau en de afdeling Sociale Bijstand over die periode, met begeleidende brief., 661; 2 stukken
        - Verslag van een onderhoud van afgevaardigden van Brabants Volksherstel met Drees betreffende de samenwerking van personen van verschillende gezindten in het provinciale opbouworganen voor maatschappelijk werk., 1947; 662; 1 stuk
        - 'Lonen en prijzen', rapport van de Interdepartementale Commissie inzake de loon- en prijspolitiek, met een voorwoord van Drees, gedrukt., 1948; 663; 1 katern
      - Regeringszaken buiten zijn portefeuille, A.1.9.6.
        - Dekolonisatie van Nederlands-Indië (augustus 1945 - augustus 1948), A.1.9.6.1.
          - Stukken betreffende de houding van de SDAP c.q. PvdA ten aanzien van de Indonesische kwestie., 1945, 1946; 664; 1 omslag
          - Nota 'Inlichtingen over de Republiek Indonesia', samengesteld door mr. Soenan Hamsen betreffende de interne toestand in de Republiek Indonesië., (1945-1946); 665; 1 stuk
          - Knipsels en nieuwsberichten betreffende de Indonesische kwestie., 1945-1947; 666; 1 omslag
          - Stukken betreffende de toestand in Nederlands-Indië na de bevrijding en het te voeren staatkundige beleid, met een later krantenknipsel., 1945, 1969; 667; 1 omslag
          - Stukken betreffende de naoorlogse ontwikkelingen in Nederlands-Indië, het herstel van het Nederlandse gezag in Nederlands-Indië en de rol van de Engelsen hierin, met enkele latere knipsels., 1945, 1946, 1948, 1969; 668; 1 omslag
          - Ingekomen stukken en publicaties van de Stichting 'Indië in Nood' te Den Haag over de toestand in Indonesië, met begeleidende brieven., 1946, 1947; 669; 1 omslag
            Een bijlage, de brochure 'Klare Taal', ontbreekt.
          - Tekst van een door minister van Overzeese Gebiedsdelen J.H.A. Logemann uitgesproken radiorede betreffende de besprekingen in Batavia., 1946 februari 10; 670; 1 stuk
          - Notulen van de besprekingen te Batavia tussen afgevaardigden van Nederland, Groot-Brittannië en de Republiek Indonesië onder voorzitterschap van Sir Archibald Clark Kerr, en van besprekingen van subcomités, met bijlagen., 1946 maart-april; 671; 1 omslag
          - Notulen van vergaderingen van de ministerraad in verband met de Hoge Veluwe-conferentie., 1946 april; 672; 4 stukken
          - Notulen van de besprekingen tussen Nederlandse ministers en afgevaardigden van de Republiek Indonesië op de Hoge Veluwe, met bijlagen., 1946 april; 673; 1 omslag
          - Stukken afkomstig van de Nederlands-Indische regering betreffende de toestand in Nederlands-Indië., 1946 mei-september; 674; 1 omslag
          - Notitie van minister van Overzeese Gebiedsdelen J.H.A. Logemann over het instituut van Commissaris-Generaal., 1946 juli 2; 675; 1 stuk
          - Verslag van een reis van een groep Nederlanders onder leiding van P.J. Koets naar republikeins gebied op Java., 1946 september 30; 676; 1 stuk
          - Verslagen van de Commissie-Generaal voor Nederlands-Indië, met bijlagen., 1946 september - 1947 juli; 677; 1 omslag
          - Notulen van vergaderingen van de Commissie-Generaal voor Nederlands-Indië, met bijlagen., 1946 september 10 - 1947 juli 2; 678; 1 pak
            De notulen van de vierde vergadering ontbreken.
          - Brief van de Luitenant-Gouverneur-Generaal, H.J. van Mook, aan de minister van Overzeese Gebiedsdelen betreffende de financiële toestand in Nederlands-Indië en het financiële beleid van de Nederlands-Indische regering, afschrift met bijlagen en begeleidende brief., 1946 september-november; 679; 1 omslag
          - Lijst houdende biografische gegevens van de leden van het derde kabinet-Sjahrir, met begeleidende brief van het ministerie van Overzeese Gebiedsdelen., 1946 oktober; 680; 2 stukken
          - Tekst van de rede uitgesproken door de Luitenant-Gouverneur-Generaal, H.J. van Mook, bij de opening van de Pangkal-Pinang conferentie., 1946 oktober 1; 681; 1 stuk
          - Brief van luitenant-generaal S.H. Spoor aan de Luitenant-Gouverneur-Generaal, H.J. van Mook, betreffende de bewaking van olievelden en olie-installaties op Sumatra en de overdracht daarvan aan de Indonesische instanties, afschrift met begeleidende brieven., 1946 oktober-november; 682; 3 stukken
          - Notulen van de politieke besprekingen tussen de Commissie-Generaal en afgevaardigden van de Republiek Indonesië, deels in Linggadjati., 1946, 1947; 683-684; 2 omslagen
            - Eerste serie, met bijlagen, 1946 oktober-november, 683
              Betreft deels onderhandelingen in Linggadjati
            - Tweede serie, 1947 januari-februari, 684
          - Briefwisseling met W. Schermerhorn., 1946 oktober - 1947 april; 685; 1 omslag
          - Notulen van vergaderingen van de ministerraad betreffende de Indonesische kwestie, met bijlagen., 1946, 1947; 686-687; 2 pakken
            - 1946 oktober 28 - 1947 maart 24, 686
            - 1947 maart 29 - augustus 11, 687
          - Briefwisseling van de Commissie-Generaal met de Indonesische delegatie en de minister van Overzeese Gebiedsdelen betreffende de ondertekening van de ontwerp-overeenkomst van Linggadjati, afschriften, met begeleidende brief., 1946 november - 1947 maart; 688; 2 stukken
          - Krantenknipsels en persbulletins betreffende de toestand in Nederlands-Indië/Indonesië., 1946 december - 1948 januari (1969); 689; 1 pak
          - Nota's en memorandum van H.M. Hirschfeld en H. Albarda betreffende de financiële en economische zijde van de Indonesische kwestie en de financieel-economische toestand in Nederlands-Indië, met bijlagen en aantekening van Drees., 1947; 690; 5 stukken
          - Nota's van de Commissie-Generaal en de Luitenant-Gouverneur-Generaal, gezonden aan de minister van Overzeese Gebiedsdelen, betreffende een analyse en perspectieven inzake het Indonesische vraagstuk, de primaire eisen in verband met de opbouw van Indonesië en de mogelijkheid van samenwerking van landen in Zuid-Oost Azië en het bijeenroepen van een internationale conferentie hiervoor, afschriften, met bijlagen., 1947 februari-maart; 691; 4 stukken
          - Brief van S. Posthuma en J.H.W. Verzijl aan de minister van Overzeese Gebiedsdelen betreffende de motivering van hun voornemen om geen zitting te nemen in de Commissie-Generaal, afschrift, met begeleidingsbrief., 1947 maart; 692; 2 stukken
          - Notulen van de werkvergaderingen van de Commissie-Generaal met afgevaardigden van Republiek Indonesië, met bijlagen., 1947 maart-mei; 693; 1 omslag
          - Mededelingen van het secretariaat van de Commissie-Generaal, nummers 1 en 2., 1947 april; 694; 2 stukken
          - Stukken betreffende de houding van de PvdA ten aanzien van het Indonesische vraagstuk., 1947 april - 1948 januari; 695; 1 omslag
          - Nota van het kabinet van het ministerie van Overzeese Gebiedsdelen betreffende het communistisch gevaar in Indonesië., 1947 april 18; 696; 1 stuk
          - Telegramwisseling tussen Den Haag en Batavia., 1947 april-augustus; 697-701; 5 omslagen
            - 1947 april, 697
            - 1947 mei, 698
            - 1947 juni, 699
            - 1947 juli, 700
              Bevat enkele telexberichten
            - 1947 augustus 1-14, 701
          - Verslag van een bezoek aan Djokjakarta door J.E. van Hoogstraten., 1947 mei; 702; 1 stuk
          - Nota's van het Kabinet van het ministerie van Overzeese Gebiedsdelen betreffende de binnenlandse machtsverhoudingen in de Republiek Indonesië., 1947 juni; 703; 3 stukken
          - Verslag van een reis door Oost-Indië door NN, met begeleidingsbrief van het Nationaal Comité 'Handhaving Rijkseenheid', afdeling Amsterdam., 1947 juni 6; 704; 2 stukken
          - Memorandum van de regering van Oost-Indonesië betreffende de nota van 27 mei 1947 van de Commissie-Generaal, welke werd aangeboden aan de Republikeinse delegatie., 1947 juni 14; 705; 1 stuk
          - 'Rapporten Verre Oosten' van de Marine Inlichtingendienst betreffende de binnenlandse toestand in Indonesië, nrs. 78-79, 81-86, met bijlagen., 1947 juni-augustus; 706; 1 omslag
          - Aantekeningen voor de toespraak van Drees op het buitengewone congres van de PvdA inzake de Indonesische kwestie., 1947 augustus; 707; 1 stuk
          - Aantekeningen betreffende de behandeling van de Indonesische kwestie in de vergaderingen van de ministerraad gedurende de tweede helft van augustus en begin september 1947., 1947 augustus 16 - september 6; 708; 3 stukken
          - Briefwisseling met L. Neher, gedelegeerde van het Opperbestuur in Indonesië en Directeur-Generaal van de PTT, met bijlagen., 1947 augustus - 1949 januari; 709; 1 pak
            Bevat afschriften van correspondentie van Neher met L.J.M. Beel, met J.H.A. Logemann en met E.M.J.A. Sassen.
          - Stukken betreffende zijn uiteenzetting over de Indonesische kwestie, gehouden voor een groep Amerikaanse senatoren en congresleden., 1947 september-oktober; 710; 1 omslag
          - Kaarten behorende bij het rapport van de Consular Commission at Batavia to the Security Council of the United Nations., 1947 oktober 24; 711-712; 2 stukken
            - Kaart van Java, 711
            - Kaart van Sumatra, 712
          - Brief ingekomen bij de voorzitter en leden van de ministerraad, van J.J.A. Schagen van Leeuwen met de motivering van zijn verzoek om ontslag als minister van Marine., 1947 november 24; 713; 1 stuk
          - Stukken betreffende het instellen van een College van Bijstand voor de Nederlands-Indische regering., 1947 december; 714; 4 stukken
          - Ingekomen brieven en nota's van de Vereeniging Kolonisatie Nieuw-Guinea en de Vereeniging Groter Nederland Actie., 1947 december; 715; 1 omslag
          - Mededelingen betreffende het Komite Indonesia Sarikat, gebaseerd op gegevens van de Regeringsvoorlichtingsdienst te Batavia., 1947 december 5; 716; 1 stuk
          - 'Indrukken van de Tweede West-Java-conferentie', nota door G. van Goudoever., 1947 december 22; 717; 1 stuk
          - Correspondentie en knipsels betreffende een beschuldiging tegen W. Schermerhorn dat hij getracht zou hebben door buitenlandse interventie de eerste politionele actie te verhinderen., 1947, 1948; 718; 1 omslag
          - Stukken betreffende de reis van de ministers L.J.M. Beel, J.A. Jonkman en Drees naar Indonesië, met persoonlijke aantekeningen van Drees., 1947 december - 1948 januari; 719; 1 omslag
          - Stukken betreffende de onderhandelingen tussen delegaties van de Nederlandse regering en de Republiek Indonesië onder auspiciën van de Commissie van Goede Diensten van de Verenigde Naties aan boord van de USS Renville., 1947 december - 1948 januari; 720; 1 omslag
          - Stukken betreffende diverse incidenten tussen Nederlandse en Indonesische troepen en oproepen tot verzet tegen Nederlanders aan de Indonesische bevolking., 1947 december - 1948 januari; 721; 1 omslag